臺灣高等法院刑事裁定　　　　　　　　　　　　　　　九十一年度毒抗字第二六號
　　抗　告　人
　　即　被　告　甲○○
右抗告人因違反毒品危害防制條例案件，不服臺灣臺北地方法院九十年度毒聲字第二
五○八號，中華民國九十年十二月十日裁定，提起抗告，本院裁定如左：
    主  文
抗告駁回。
    理  由
一、聲請意旨以：被告即抗告人甲○○前因施用毒品案件，經送觀察、勒戒後，認無
    繼續施用毒品之傾向，經臺灣臺北地方法院檢察署檢察官於民國八十八年十二月
    十六日，以八十八年度毒偵字第一一六九號不起訴處分確定。惟查被告復於九十
    年七月二十五日十六時二十分許，即採尿前九十六小時內某時，在不詳地點施用
    第二級毒品安非他命，為警於同日通知被告前往信義分局採尿，經送鑑驗呈甲基
    安非他命陽性反應而查獲。被告於警訊中雖否認施用安非他命，惟其尿液經以「
    氣相層析質譜儀分析法」鑑驗，係呈甲基安非他命陽性反應，有臺灣尖端先進生
    技醫藥股份有限公司濫用藥物檢驗報告附卷可稽，被告顯意在避就推諉，洵無可
    採，是其再犯毒品危害防制條例第十條第二項之罪洵堪認定，爰依毒品危害防制
    條例第二十條第二項前段規定，聲請裁定將被告送勒戒處所觀察、勒戒等語。
二、原裁定以本件查明屬實，爰依毒品危害防制條例第二十條第一項、觀察勒戒處分
    執行條例第三條第一項規定，裁定被告應送勒戒處所觀察、勒戒，經核並無違誤
    。
三、抗告意旨以：依臺灣臺北地方法院檢察署九十年度毒偵字第二三九三號不起訴處
    分書已載明：「被告於九十年六月十八日十六時許前九十六小時內某時，在不詳
    處所施用第二級毒品安非他命一次，經依臺灣臺北地方法院九十年度毒聲字第二
    一五○號裁定送臺灣臺北看守所附設勒戒處所觀察、勒戒後，仍認無繼續施用毒
    品之傾向，有該所九十年十月十八日之無繼續施用毒品傾向證明書附卷可稽。」
    原裁定與九十年度毒聲字第二一五○號裁定為同一事實、同一案件，本件聲請書
    中之九十年七月二十五日係九十年六月十八日之筆誤，則被告既經勒戒處所觀察
    、勒戒完畢，原裁定就同一事件再為裁定，顯有違誤。
四、惟查：依臺灣臺北地方法院九十年度毒聲字第二一五○號裁定記載：「被告復於
    九十年五月二十一日下午三時二十五分許（聲請人誤載為九十年六月十八日十六
    時）採尿前九十六小時內某時，在不詳地點施用第二級毒品安非他命一次」，此
    經本院調閱該案卷宗查明屬實，並有該裁定書在卷可稽。而被告經該裁定移送勒
    戒處所觀察、勒戒後，認無繼續施用毒品傾向，業經檢察官為不起訴處分確定，
    固有臺灣臺北地方法院檢察署九十年度毒偵字第二三九三號不起訴處分書在卷為
    憑。雖該不起訴處分書載稱：「被告復於『九十年六月十八日十六時許』前九十
    六小時內某時，在不詳處所施用第二級毒品安非他命一次」，然依本院調閱該案
    卷宗所示，被告該次係於九十年五月二十一日至台北市警察局信義分局（下稱信
    義分局）採尿檢驗結果，呈安非他命陽性反應，始移送檢察官聲請裁定觀察勒戒
    ，顯見該不起訴處分書係將九十年五月二十一日誤載為「九十年六月十八日」甚
    明。查本件被告係於九十年七月二十五日十六時二十分再至信義分局採尿檢驗結
    果，呈安非他命陽性反應，有列管毒品人口尿液檢體採集送驗紀錄表（信驗９０
    －３２４）二紙、臺灣尖端先進生技醫藥股份有限公司濫用藥物檢驗報告在卷為
    憑，原裁定認被告於九十年七月二十五日十六時二十分許，即採尿前九十六小時
    內某時，在不詳地點施用第二級毒品安非他命，要屬有據，並與被告上開案件（
    即九十年度毒聲字第二一五○號、九十年度毒偵字第二三九三號）不同。被告空
    言指稱臺灣臺北地方法院檢察署九十年度毒偵字第二三九三號不起訴處分書所載
    事實與本件為同一案件，及本件聲請書中之九十年七月二十五日係九十年六月十
    八日筆誤，均與事實不符。足見被告抗告，為無理由，應予駁回。
據上論斷，應依刑事訴訟法第四百十二條，裁定如主文。
中      華      民      國     九十一     年     三     月     十三     日
                            臺灣高等法院刑事第十四庭
                                審判長法  官  陳  祐  輔
                                      法  官  洪  昌  宏
                                      法  官  陳  國  文
右正本證明與原本無異。
不得再抗告。
                                      書記官  蔡  棟  樑
中      華      民      國    九十一    年      三     月     十  三    日
